臺灣橋頭地方法院民事判決
111年度橋小字第888號
原      告  許愷恩  

被      告  許凱智  
上當事人間給付租金事件，本院於民國111年10月13日言詞辯論
終結，判決如下：
    主  文
原告之訴駁回。
訴訟費用由原告負擔。
    事實及理由
壹、程序事項
一、按原告於判決確定前，得撤回訴之全部或一部。但被告已為
    本案之言詞辯論者，應得其同意。訴之撤回應以書狀為之。
    但於期日，得以言詞向法院或受命法官為之。以言詞所為訴
    之撤回，應記載於筆錄，如他造不在場，應將筆錄送達。訴
    之撤回，被告於期日到場，未為同意與否之表示者，自該期
    日起；其未於期日到場或係以書狀撤回者，自前項筆錄或撤
    回書狀送達之日起，10日內未提出異議者，視為同意撤回，
    民事訴訟法第262條定有明文。本件原告雖於民國111年8月2
    9日以民事撤回起訴狀撤回起訴（見本院卷第55頁），惟被
    告於111年9月5日收受該撤回狀後，業於同年月14日以民事
    撤回起訴異議狀表示不同意撤回（見本院卷第65頁），則原
    告撤回起訴尚不生訴訟終結之效果，先予敘明。
貳、實體事項　　
一、原告主張：被告向原告租賃門牌號碼高雄市○○區○○○街000巷
    00號M號房（下稱系爭房屋），約定租賃期間自106年6月29
    日起至107年6月28日止，租金為每月新臺幣（下同）6,000
    元，簽約時繳納押金12,000元及第一個月租金，雙方並簽有
    房屋租賃契約書（下稱系爭租約）。詎被告於106年6月29日
    遷入系爭房屋後開始積欠租金，總計積欠租金66,000元，再
    加上違約金6,000元，總計72,000元，且特意封鎖原告之LIN
    E、手機號碼，致使原告無法聯繫被告，催討積欠之租金。
    爰依系爭租約之法律關係，提起本訴。並聲明：被告應給付
    原告72,000元，及自107年5月26日起至清償日止，按年息5％
    計算之利息。
二、被告則以：我確實有向原告承租系爭房屋，簽署系爭租約，
    並給付2個月之押金。我有入住2個月，租金與水、電費均按
    時繳納。但入住後發現屋況極糟，多處發霉，我向原告反映
    多次，原告均不處理，我不得已向原告表示終止系爭租約，
    原告也同意，表示我將鑰匙放在屋內即可，並表示找到下一
    個房客後，會將押金還給我，但迄未歸還押金，故原告請求
    並無理由等語為辯。並聲明：原告之訴駁回。
三、本院得心證之理由：
    原告主張被告與被告簽訂有系爭租約，約定被告向原告承租
    系爭房屋，租賃期間自106年6月29日起至107年6月28日止，
    每月租金6,000元，押金12,000元等情，業據原告提出系爭
    租約影本附卷可佐（本院卷第11頁），且為被告所不爭執，
    固堪信為真實。惟原告另主張被告應連帶給付上開租金及違
    約金，則為被告所否認，並以前揭情詞置辯。經查，原告主
    張被告僅支付押金12,000元及第1個月租金，且系爭租約於
    租賃期間均有效存續云云，無非係以系爭租約為唯一論據（
    本院卷第11頁）。然觀之被告提出兩造之LINE對話擷圖（本
    院卷第33至47頁），被告於106年7月2日向原告表示無法接
    受系爭房屋內之屋況，欲終止系爭租約，原告告知被告退租
    時，將合約跟鑰匙放在房間床上即可，押金會全額退還，但
    需彌補原告找到下任房客之空檔，最多不超過2個月，被告
    嗣於106年7月26日轉帳8月份租金予原告，於同年8月26日遷
    出系爭房屋，同時傳送當時照片予原告，並表示將鑰匙投入
    屋內之小黑盒中，原告表示OK，而後原告於同年月27日請被
    告支付水、電費，被告均全數轉帳予原告，嗣於同年8月30
    日，被告詢問原告何時退還押金，於同年9月4日、5日、8日
    、15日、同年10月7日分別傳訊息、通話予原告，原告均置
    之不理，甚至封鎖被告等情，而綜觀通篇對話內容，可知原
    告業已同意終止系爭租約，並向被告表示僅須自行將鑰匙、
    合約留在床上即可，毋庸當面點交等情，且原告亦不否認此
    為兩造間之LINE對話訊息，既然兩造已經合意終止系爭租約
    ，則原告事後請求被告給付租金及違約金，即非正當，無從
    准許。至原告雖主張係擔心被告破壞系爭房屋，遭被告脅迫
    下，不得不同意終止系爭租約云云，惟遍覽通篇對話內容，
    過程中，雙方就事論事，態度平和，語氣並無強硬、激動之
    意，原告上開主張，毫無根據，自不予採信。
四、綜上所述，原告依系爭租約之約定，請求：被告給付原告72
    ,000元，及自107年5月26日起至清償日止，按週年利率5％計
    算之利息，無理由，應予駁回。
五、本件事證已臻明確，兩造其餘攻擊防禦方法及所提證據資料
    ，於判決結果不生影響，爰不一一論列，併此敘明。
六、訴訟費用負擔之依據：民事訴訟法第78條。
中　　華　　民　　國　　111 　年　　11　　月　　4 　　日
                  橋頭簡易庭　法　　　官  郭育秀
以上正本係照原本作成。
民事訴訟法第436條之24第2項：對於本判決之上訴，非以違背法
令為理由，不得為之。
如對本判決上訴，須於判決送達後20日內向本院提出上訴狀，並
須表明原判決所違背之法令及其具體內容與依訴訟資料可認為原
判決有違背法令之具體事實之上訴理由（須按他造當事人之人數
附繕本）。
中　　華　　民　　國　　111 　年　　11　　月　　7 　　日
                              書　記　官  塗蕙如